---
title: ""
---

```{r setup}
#| message: false
#| warning: false
source("R/vapor_style.R")
source("R/ranking.R")

knitr::opts_chunk$set(
  warning = FALSE,
  message = FALSE,
  cache = TRUE,
  fig.height = 4,
  fig.width = 8   # mostly ignored in dashboard, but harmless
)
```


# Le prix du meilleur pointeur
```{r}
score %>% ranking_plot(score, "Nb. de points total")
```

# Prix du meilleur rang (le rang-coeur; sans ranceur)
```{r}
mean_rank %>% ranking_plot(mean_rank, "Rang moyen", decreasing = F)
```

# Prix pour le plus de 1ière place (1st)
```{r}
sum_1st %>% ranking_plot(sum_1st, "Nb. de 1st place")
```

# Prix de l'écrivain 
```{r}
vote_text %>% ranking_plot(vote_text, "Nb. de caractères écrit lors du vote")
```

# Prix du poète qui tent d'inspirer le vote
```{r}
sub_text %>% ranking_plot(sub_text, "Nb. de caractères écrit lors de la soumission")
```

# Prix choix du public
```{r}
mean_distinct %>% ranking_plot(mean_distinct, "Nb. de personne qui vote pour ta chanson")
```
# Prix du plus généreux
```{r}
mean_giver %>% ranking_plot(avg_points, "Nb. de points maximale donné par chanson")
```
# Prix citron 
```{r}
sum_last %>% ranking_plot(sum_last, "Nb. de dernière place")
```

# Prix contre-culture
```{r}
contrarian %>% ranking_plot(corr, "Corrélation avec la moyenne du groupe pour chaque vote", decreasing = F) +
  scale_x_continuous(limits = c(-.5, .5))
  
```
::: {.callout-note}
Si une personne donne un score plus bas que la moyenne du groupe (excluant son prope score), cela signifie qu'elle est à contre-sens du groupe (corrélation négative)
:::


# Prix du coup de coeur pourri
```{r}
polarizing %>% ranking_plot(polarizing_index, "Index coup de coeur pourri")
```
::: {.callout-note}
L'index coup de coeur est calculé avec la moyenne et l'écart-type des points pour chaque ronde. Plus la moyenne est élevée plus la personne est aimé. Plus l'écart-type est élevé cela signifie que le score moyen de la personne varie d'une ronde à l'autre, donc qu'il est parfois aimé et parfois moins aimé. Les deux indices sont alors multiplié pour créer l'index - Coup de coeur pourri.
:::

